【裁判字號】    88,訴,1437
【裁判日期】    890121
【裁判案由】    懲治盜匪條例
【裁判全文】
臺灣臺南地方法院刑事判決                        八十八年度訴字第一四三七號
    公  訴  人  臺灣台南地方法院檢察署檢察官
    被      告  丙○○
    指定辯護人  本院公設辯護人  乙○○
右列被告因懲治盜匪條例案件，經檢察官提起公訴（八十八年度偵字第一四一九一號
），本院判決如左：
    主  文
丙○○意圖為自己不法之所有，以脅迫致使不能抗拒而使他人交付其物，，處有期徒
刑拾貳年。
    事  實
一、丙○○曾因懲治盜匪條例案件，經台灣高等法院台南分院於民國八十七年四月二
    十八日以八十五年上更二字五四號裁判判處有期徒刑七年六月確定，甫於八十八
    年十一月五日假釋出獄（不構成累犯），竟不知悔改，復基於為自己不法所有之
    意圖，於八十八年十一月十六日十時許，藉至甲○○經營位於嘉義縣朴子市之「
    信成眼鏡行」修理眼鏡之機會，向甲○○佯稱其欲購買四支手錶，但因身上現金
    不夠，需由甲○○陪同至友人處取款，甲○○不疑有他，隨即攜錶開車，由丙○
    ○指引，先至嘉義縣朴子市「牛桃灣」附近繞行，丙○○見無機會下手，隨即指
    引甲○○開車前往台南縣新營市○○街附近之死巷內，迨甲○○所駕駛之汽車無
    法前行時，丙○○即以甲○○修理眼鏡有瑕疵為由，要求甲○○賠償新台幣（下
    同）十萬元，並脅迫稱：「嘉義市綽號武雄之男子被二人開槍打死，我就是其中
    之一」、「如果你要跑、看是你跑得比較快還是我的槍較快」，丙○○並稍微翻
    動身旁所攜帶之紙袋，露出讓甲○○疑似手槍之物品脅迫甲○○，致使甲○○心
    生畏懼無法抗拒而不敢反抗，甲○○並隨即打電話回家，請其父母吳尚堅、吳楊
    秀金籌措現金十萬元，並約在台南縣佳里鎮佳里加油站前交付金錢，後因吳尚堅
    、吳楊秀金遲到，丙○○又命甲○○將車開走，迨同日十一時餘，車行駛至佳里
    鎮佳里食堂前，與騎車前來之吳尚堅、吳楊秀金相遇，甲○○隨即向吳尚堅、吳
    楊秀金取得十萬元交付丙○○後，丙○○又命甲○○開車至佳里鎮○○路攔計程
    車，並將前述甲○○所攜四隻手錶強行取走其中三隻手錶後離去。迄於同年月十
    七日一時五分許為警循線查獲，扣得手錶三隻及所得財物二萬三千元（十萬元已
    花用餘二萬三千元，手錶及二萬三千元均已發還被害人甲○○）。
二、案經台南縣警察局佳里分局報請台灣台南地方法院檢察署檢察官偵查起訴。
    理  由
一、訊據被告丙○○雖坦認於上揭時地以眼鏡未修好為由向被害人甲○○取走十萬元
    及手錶三隻等情，惟矢口否認涉有右揭盜匪之犯罪事實，辯稱：伊沒有槍，並未
    持槍脅迫被害人，也沒有搶被害人的手錶，因為被害人修理眼鏡有瑕疵，所以叫
    被害人賠償眼鏡的損失，而三隻手表示被害人心甘情願交給伊的，伊並沒向被害
    人說「嘉義市綽號武雄之男子被二人開槍打死，伊就是其中之一」及「如果你要
    跑、看是你跑得比較快還是我的槍較快」，伊只是對被害人說做生意不可以這樣
    ，並說嘉義陳武雄被人打死，那人很惡劣，且伊所攜帶的紙袋中並沒有手槍，只
    有衣服和皮鞋云云。惟查：被告丙○○右揭犯罪事實，迭据告訴人甲○○於警訊
    、偵訊及審訊中指訴甚詳，核與証人吳尚堅、吳楊秀金於警訊及偵訊中証述情節
    相符，並有贓物領據一紙在卷可稽，顯見本件係被告佯以購錶為由將被害人誘出
    ，再以修理眼鏡有瑕疵為藉口，用脅迫之方式致使被害人甲○○不能抗拒而交付
    財物，被告前揭所辯，顯係避重就輕之卸責之詞，不足採信，本件事證已甚明確
    ，被告犯行堪以認定。
二、核被告所為，係犯懲治盜匪條例第五條第一項一款之普通盜匪罪。爰審酌被告素
    行不佳，猶年富力強，不思勤勉向上，於假釋中再犯本罪，犯罪手段惡質性重大
    ，對社會安寧秩序所生危害甚鉅，及其所得財物數量、犯罪後態度等一切情狀，
    處如主文所示之刑，以資懲儆。另盜匪所得財物，手錶三隻及被告花用乘餘之二
    萬三千元，經警發還被害人，另七萬七千元已花用殆盡，無從發還，附此敘明。
據上論斷，應依刑事訴訟法第二百九十九條第一項前段，懲治盜匪條例第五條第一項
第一款，判決如主文。
本案經檢察官陳俊秀到庭執行職務。
中    華    民    國      八十九  年    一      月    二十一    日
                              臺灣臺南地方法院刑事第二庭
                                      法  官林  勇   奮
右正本證明與原本無異
如不服本判決應於送達後十日內向本院提出上訴狀
                                      書記官
中    華    民    國      八十      年                月                日
附錄本案論罪科刑法條全文：
懲治盜匪條例條例第五條第一項第一款


司法院資訊處製作；財團法人民間司法改革基金會備份。
